臺灣屏東地方法院民事裁定　　　 110年度消債職聲免字第27號
聲　請　人
即 債務 人　張文彬　

相　對　人
即 債權 人　國泰世華商業銀行股份有限公司

法定代理人　郭明鑑　
代　理　人　王行正　
相　對　人
即 債權 人　花旗（台灣）商業銀行股份有限公司


法定代理人　莫兆鴻　
代　理　人　陳正欽　


相　對　人
即 債權 人　遠東國際商業銀行股份有限公司

法定代理人　周添財　


相　對　人
即 債權 人　玉山商業銀行股份有限公司


法定代理人　黃男州　
代　理　人　莊凱鈞　

相　對　人
即 債權 人　台新國際商業銀行股份有限公司

法定代理人　尚瑞強　


相　對　人
即 債權 人　元大商業銀行股份有限公司


法定代理人　翁健　　
代　理　人　黃勝豐　
相　對　人
即 債權 人　摩根聯邦資產管理股份有限公司

法定代理人　李文明　
代　理　人　陳俊嘉　
相　對　人
即 債權 人　台新資產管理股份有限公司

法定代理人　吳統雄　


相　對　人
即 債權 人　萬榮行銷股份有限公司

法定代理人　呂豫文　
相　對　人
即 債權 人　徐沛狷　

相　對　人
即 債權 人　張郁琪　
相　對　人
即 債權 人　張甘幸　

相　對　人
即 債權 人　中國信託商業銀行股份有限公司


法定代理人　利明献　


相　對　人
即 債權 人　滙誠第二資產管理股份有限公司

法定代理人　莊仲沼　


相　對　人
即 債權 人　財政部南區國稅局東港稽徵所

法定代理人　盧貞秀　
上列當事人消費者債務清理之職權免責事件，本院裁定如下：
    主  文
聲請人張文彬不免責。
    理  由
一、按法院為終止或終結清算程序之裁定確定後，除別有規定外
    ，應以裁定免除債務人之債務；法院裁定開始清算程序後，
    債務人有薪資、執行業務所得或其他固定收入，扣除自己及
    依法應受其扶養者所必要生活費用之數額後仍有餘額，而普
    通債權人之分配總額低於債務人聲請清算前2 年間，可處分
    所得扣除自己及依法應受其扶養者所必要生活費用之數額者
    ，法院應為不免責之裁定。但債務人證明經普通債權人全體
    同意者，不在此限；債務人有下列各款情形之一者，法院應
    為不免責之裁定，但債務人證明經普通債權人全體同意者，
    不在此限：「（一）於7 年內曾依破產法或本條例規定受免
    責。（二）故意隱匿、毀損應屬清算財團之財產，或為其他
    不利於債權人之處分，致債權人受有損害。（三）捏造債務
    或承認不真實之債務。（四）聲請清算前2 年內，因消費奢
    侈商品或服務、賭博或其他投機行為，所負債務之總額逾聲
    請清算時無擔保及無優先權債務之半數，而生開始清算之原
    因。（五）於清算聲請前1 年內，已有清算之原因，而隱瞞
    其事實，使他人與之為交易致生損害。（六）明知已有清算
    原因之事實，非基於本人之義務，而以特別利於債權人中之
    1 人或數人為目的，提供擔保或消滅債務。（七）隱匿、毀
    棄、偽造或變造帳簿或其他會計文件之全部或一部，致其財
    產之狀況不真確。（八）故意於財產及收入狀況說明書為不
    實之記載，或有其他故意違反本條例所定義務之行為，致債
    權人受有損害，或重大延滯程序。」債務人有前條各款事由
    ，情節輕微，法院審酌普通債權人全體受償情形及其他一切
    情狀，認為適當者，得為免責之裁定，消費者債務清理條例
    （下稱消債條例）第132 條、第133 條、第134 條及第135
    條分別定有明文。又為免債務人濫用清算程序以獲免責，並
    敦促有清償能力者，利用薪資、執行業務所得或其他固定收
    入清償債務而受免責，爰以債務人聲請清算前二年間，可處
    分所得扣除自己及依法應受其扶養者所必要生活費用之數額
    為計算基礎，以為裁定免責之依據，進而保障債權人可受最
    低清償（消債條例第133 條立法目的參照）。準此，法院為
    終止或終結清算程序之裁定確定後，如查明債務人有消債條
    例第133 條或第134 條各款所定之情形者，除債務人能證明
    經普通債權人全體同意免責外，應為不免責之裁定。
二、本件聲請人張文彬前於民國107 年8 月7 日依消債條例規定
    向本院聲請更生，經本院以107 年度消債更字第134 號裁定
    自108 年1 月24日開始更生，然因聲請人所積欠之無擔保及
    無優先權債務總額已逾1,200 萬元，為免聲請人可免責之負
    債總額過高，造成各相對人之損失過鉅，本院即以109 年度
    消債清字第23號裁定聲請人自109 年5 月29日開始清算程序
    ，並由本院司法事務官以109 年度司執消債清字第24號案件
    進行清算程序。因聲請人名下並無不動產、保單解約金或其
    他可資變賣之財產，本院司法事務官即於110 年3 月30日以
    本院109 年度司執消債清字第24號裁定終止清算程序，該裁
    定並於110 年4 月26日確定等情，業經本院依職權調閱上開
    案件卷宗核閱屬實。依首開規定，本院即應審酌聲請人是否
    有消債條例第133 條、第134 條所定應為不免責裁定之情形
    。而本院依消債條例第136 條規定，通知全體相對人及聲請
    人於110 年8 月17日到場陳述意見：
  ㈠相對人台新國際商業銀行股份有限公司、台新資產管理股份
    有限公司未到庭惟具狀稱：不同意聲請人免責，請鈞院詳查
    聲請人是否有消債條例第133 、134 條不免責事由，如查詢
    聲請人之出入境資料以確認聲請人是否有浪費或隱匿財產之
    情事。
  ㈡相對人中國信託商業銀行股份有限公司未到庭惟具狀稱：本
    件聲請人應有消債條例第133 條不免責事由，請鈞院一併詳
    察聲請人是否有消債條例第134 條不免責事由。另消債條例
    係為保障債權人公平受償，並謀求消費者經濟生活之更生及
    社會經濟之發展，非為使債務人得藉此規避清償債務之義務
    而設，本件聲請人目前年約51歲，應具有還款能力，自當竭
    力清償債務，以防消債條例被濫用，阻礙社會經濟健全及影
    響債權人公平受償之機會等語。
  ㈢相對人國泰世華商業銀行股份有限公司未到庭惟具狀稱：本
    件聲請人應有消債條例第133 條不免責事由，另請一併調查
    聲請人於聲請清算前二年有無搭乘國內外航線至外、離島旅
    遊等相關資訊，俾利判斷聲請人有無消債條例第134 條第4
    款規定之適用等語。
  ㈣相對人遠東國際商業銀行股份有限公司未到庭惟具狀稱：不
    同意聲請人免責。法院應依消債條例之立法宗旨，衡平債權
    債務雙方之利益及個別應負擔之義務與責任，請依職權調查
    聲請人有無消債條例第133 、134 條所定不免責事由等語。
  ㈤相對人花旗（台灣）商業銀行股份有限公司未到庭惟具狀稱
    ：消債條例之立法目的係為兼顧債權人、債務人雙方之利益
    ，使陷於經濟上困境之消費者得以清理債務，利用更生或清
    算之程序，妥適調整債務人與債權人及其他利害關係人間之
    權利義務關係，保障債權人公平受償，並謀求消費者經濟生
    活之更生機會，故為避免債務人濫用此一制度，產生道德危
    機，法院裁定終止或終結清算程序後，就債務人免責及復權
    之裁定應予嚴謹之限制。經調閱聲請人信用卡消費明細帳單
    可知，聲請人之欠款內容多為非必要性之奢侈消費，顯係因
    浪費而導致積欠無法負擔之債務，已符合消債條例第134 條
    第4 項不免責事由。另考量聲請人之年齡等條件，聲請人應
    仍有工作能力，實應更勤儉持家，勤勉工作，以設法解決債
    務，如本件裁定聲請人免責，將嚴重影響債權銀行之權利，
    戕害整理社會金融經濟秩序，非消債條例立法意旨所設，故
    不同意聲請人免責等語。
  ㈥相對人玉山商業銀行股份有限公司未到庭惟具狀稱：請鈞院
    詳察聲請人有無消債條例第134條第4款不免責事由等語。
  ㈦相對人滙誠第二資產管理股份有限公司未到庭惟具狀稱：本
    件聲請人應有消債條例第133 條所定不免責事由，不同意聲
    請人免責。另消債條例之立法理由及精神，並非欲幫助無誠
    意且不願努力工作清償債務之債務人獲得經濟上重生，倘准
    予債務人免責，則對債權人及努力工作案時還款之一般債務
    人甚或更生債務人不公，亦不符消債條例所欲表彰之濟弱扶
    傾精神，請鈞院為不免責裁定，以維司法正義及公平，並警
    惕債務人應努力工作清償債務等語。
  ㈧相對人摩根聯邦資產管理股份有限公司未到庭惟具狀稱：不
    同意聲請人免責，聲請人有消債條例第133 條所定不免責事
    由等語。
  ㈨相對人元大商業銀行股份有限公司未到庭惟具狀稱：聲請人
    聲請清算程序，然各債權人皆未受償，為避免聲請人濫用清
    算程序規避清償債務之責任，請鈞院調查聲請人之財產及所
    得資料，並查明聲請人有無消債條例第133 、134 條所定不
    免責事由。另消債條例之宗旨係欲使誠實勤奮之債務人積極
    清償債務，而非逕圖規避債務，請鈞院為不免責之裁定。
  ㈩相對人徐沛狷、張郁琪、張甘幸及萬榮行銷股份有限公司則
    均未到庭，亦未就本件應否裁定聲請人免責部分表示具體意
    見。
三、經查：
  ㈠聲請人有消債條例第133條應不免責之事由：
  1.按法院裁定開始更生程序後，債務人免責前，法院裁定開始
    清算程序，其已進行之更生程序，適於清算程序者，作為清
    算程序之一部；其更生聲請視為清算聲請，消債條例第78條
    第1 項定有明文。由其文義可知，在適於清算程序之情形下
    ，清算程序之始點，得提前至裁定開始更生時。更生程序係
    重建型債務清理程序，為保障普通債權人於更生程序之受償
    額，依消債條例第64條第2 項第3 款規定，若無擔保及無優
    先權債權受償總額，顯低於法院裁定開始更生程序時，依清
    算程序所得受償之總額，法院不得認可更生方案。此即清算
    價值保障原則，保障債權人不至受比依清算程序受償更不利
    之地位。基此，債務人於裁定開始更生程序時，係有薪資固
    定收入，若債務人係聲請清算而開始清算程序，依消債條例
    第133 條規定可能受不免責之裁定，需繼續清償債務達消債
    條例第141 條規定數額後，始得再聲請裁定免責。惟於更生
    轉換清算程序之情形，若認定債務人有無薪資等固定收入之
    時點，不得提前至裁定開始更生程序時，債務人因此而受免
    責裁定，債權人將遭受較債務人依清算程序受償更不利之結
    果，有違清算價值保障原則（臺灣高等法院暨所屬法院98年
    法律座談會民事類提案第40號研討結果參照）。準此，為貫
    徹消債條例第133 條避免債務人濫用清算程序以獲免責，並
    敦促有清償能力者，利用薪資等固定收入清償債務而受免責
    ，以保障債權人可受最低清償之立法目的，債務人於更生轉
    清算程序之情形，認定有無薪資等固定收入之時點應提前至
    裁定開始更生程序之時。依據前揭說明，本件自應以本院裁
    定聲請人開始更生時（即108 年1 月14日）起至裁定免責前
    之期間，綜合考量認定聲請人有無薪資、執行業務所得或其
    他固定收入，扣除自己及依法應受其扶養者所必要生活費用
    之數額後仍有餘額，且普通債權人之分配總額低於聲請人聲
    請更生前2 年間（即自105 年8 月8 日起至107 年8 月7 日
    止），可處分所得扣除自己及依法應受其扶養者必要生活費
    用之餘額，判斷聲請人有無清償能力，及有無濫用清算程序
    之情節，而決定應否為聲請人不免責之裁定。
  ⒉聲請人主張其於裁定開始更生程序之日起（即108 年1 月24
    日）至今均任職於饗賓餐旅事業股份有限公司，計算至110
    年7 月止（即聲請人向本院陳報之月份），聲請人之收入共
    計為1,437,017 元。而聲請人之母年約81歲，因已無法工作
    而需受聲請人扶養，其女則約21歲，目前仍在學，亦需受聲
    請人扶養，故聲請人於前開期間之每月生活支出及用以扶養
    其母、女之扶養費，共計為1,047,323 元等情，業據提出與
    其所述大致相符之家族系統表、戶籍謄本、全國財產稅總歸
    戶財產查詢清單、105 至109 年度綜合所得稅各類所得資料
    清單、中華民國身心障礙證明、學生證、房屋租賃契約書、
    薪資明細表、診斷證明書及相關就醫單據等件為證（見本院
    卷第136 至322 頁），並有本院勞保局電子閘門網路資料查
    詢表及稅務電子閘門財產所得調件明細表可參。依聲請人前
    開陳報內容，聲請人於裁定開始更生程序後至110 年7 月間
    之收入扣除支出及扶養費後，尚有389,694 元之餘額（計算
    式：1,437,017 元－1,047,323 元＝389,694 元），是縱聲
    請人前開陳報之支出及扶養費部分，均為確實且有必要之支
    出，亦堪認聲請人於本院裁定開始更生程序後，有薪資、執
    行業務所得或其他固定收入，且扣除自己及依法應受其扶養
    者所必要生活費用之數額後仍有餘額，而聲請人前開餘額之
    具體數額與聲請人受不免責裁定後應繼續清償之數額計算並
    無關連，是本院爰不予逐筆審核聲請人所陳前開支出之必要
    性，並繼續審查聲請人於聲請更生前二年間，可處分所得扣
    除其每月必要生活費用及扶養費之數額是否高於各普通債權
    人之分配總額。
  ⒊關於聲請人於聲請更生前二年間（即105 年8 月8 日起至10
    7 年8 月7 日止）之可處分所得及個人每月必要生活費用部
    分，查聲請人前開期間係任職於漢來美食股份有限公司高雄
    分公司，收入共計為1,326,505 元，有本院勞保局電子閘門
    網路資料查詢表及稅務電子閘門所得調件明細表可佐（見本
    院卷第17至21、24至29頁）。而聲請人主張其於前開期間內
    係租屋於高雄居住，每月生活必要支出包含房租7,500 元、
    水電費1,200 元、有線電視收訊費450 元、工作往返之交通
    費1,200 元、伙食費9,000 元、醫療費用1,140 元、電話費
    700 元、雜費3,000 元、給付予前妻之贍養費13,000元，共
    計為37,190元，扶養其母及其女之扶養費則分別為每月3,00
    0 元、3,000 元，並提出房屋租賃契約書、診斷證明書、門
    診醫療費用收據聯、高雄捷運紅橘線運價矩陣表、有線電視
    費用收據、水費通知單、台灣電力公司繳費通知單、戶籍謄
    本、聲請人之女學生證影本等件為證，有聲請人消費者債務
    清理（更生／清算）聲請狀及民事補正狀可參（見消債更卷
    第2 至30、198 至232 、239 至277 頁）。本院審酌前開卷
    證資料，堪認聲請人於前開期間內應確實居住於高雄市，然
    因聲請人並未提出如支付前妻贍養費13,000元之證據，或每
    月支出膳食費用9,000 元、交通費用1,200 元、雜費3,000
    元等項之相關證明，故尚無法認為聲請人所列前開費用均係
    確實且有必要性之支出，爰依消債條例第64條之2 第1 項之
    規定，以高雄市每月最低生活費用之1.2 倍計算聲請人每月
    必要生活費用（105 年至107 年間每月分別為14,982元、15
    ,529元、15,529元，小數點以下均四捨五入計算），是以聲
    請人於前開期間內之必要生活費用共計為369,961 元（計算
    式：14,982元×5 月＋15,529元×19月＝369,961 元）。
  ⒋至聲請人於前開期間內所支出扶養費部分，聲請人主張其須
    扶養其母及其女。而聲請人之母居於屏東縣，105 年時約76
    歲，名下無財產，105 年至107 年間無申報所得，另每月領
    有7,256 元老年農民福利津貼；聲請人之女居於高雄市，10
    5 年時約16歲，105 年、107 年均無申報所得，106 年之所
    得則為15,000元，另於106 年9 月至108 年12月間每月領有
    3,628 元身心障礙者生活補助款等情，有家族系統表、戶籍
    謄本、該二人之全國財產稅總歸戶財產查詢清單及105 至10
    7 年度各類所得資料清單、中華民國身心障礙證明、學生證
    影本、勞動部勞工保險局110 年7 月6 日保普老字第110600
    70970 號函及高雄市政府社會局110 年8 月24日高市社救助
    字第11036309600 號函可稽（見本院卷第145 至153 、156
    至158 、162 至164 、67、337 頁），本院審酌該二人雖每
    月有領取津貼及補助款，然前開津貼、補助款之數額尚低於
    依消債條例第64條之2 第2 項規定計算之數額（即居住地區
    當年度每人每月最低生活費之1.2 倍，高雄市105 至107 年
    間每月分別為14,982元、15,529元、15,529元；台灣省105
    至107 年間每月分別為13,738元、13,738元、14,866元），
    故堪認該二人均有受聲請人扶養之必要。又依聲請人提出之
    家族系統表及戶籍謄本所載，聲請人之母應由聲請人及其兄
    、姊共四人共同扶養，聲請人之女則應由聲請人及其前配偶
    共同扶養。依消債條例第64條之2 第2 項規定計算，並扣除
    受扶養人領取之補助款後，聲請人就其母於105 年至107 年
    間每月應負擔之扶養費分別為1,621 元、1,621 元及1,903
    元【計算式：（13,738元－7,256 元）÷4 人＝1,621 元；
    （14,866元－7,256 元）÷4 人＝1,903 元】，就其女於10
    5 年8 月至12月、106 年1 月至8 月、106 年9 月至107 年
    8 間，每月應負擔之扶養費則分別為5,677 元、5,951 元、
    及5,951 元【計算式：14,982元÷2 人＝7,491 元；15,529
    元÷2 人＝7,765 元；（15,529元－3,628 元）÷2 人＝5,
    951 元】。聲請人主張其就其母部分每月支出扶養費3,000
    元（見消債更卷第239 頁），然依聲請人所提資料，尚難認
    聲請人已依消債條例第64條之2 第3 項規定證明係確有必要
    之支出，是應以前開計算之結果計算其扶養費。就其女部分
    ，聲請人主張每月支出扶養費6,000 元，（見消債更卷第4
    頁反面），本院審酌前開數額之扶養費，於105 年8 月至10
    6 年8 月間，既低於前開計算於所得之結果，應屬可採，於
    106 年9 月至107 年8 月間之部分，亦僅略高於計算所得之
    結果，考量聲請人之女有輕度身心障礙，日常生活所需費用
    應較一般健康之人更高，是聲請人前開主張尚非無據。據此
    ，聲請人於聲請更生前二年內應負擔之扶養費應計為184,87
    8 元【計算式：1,621 ＋6,000 ）元×17月＋（1,903 ＋6,
    000 ）元×7 月＝184,878元 】。
  ⒌綜上所述，聲請人於聲請更生前二年間（即105 年8 月8 日
    起至107 年8 月7 日止）之可處分所得共1,326,505 元，扣
    除個人必要生活費用369,961 元及應負擔之扶養費184,878
    元後，尚餘771,666 元（計算式：1,326,505 元－369,961
    元－184,878 元＝771,666 元），而本件各普通債權人於本
    件清算程序中全未受償，有本院109 年度司執消債清字第24
    號裁定可佐，顯低於前開餘額，且聲請人未經普通債權人全
    體同意免責，是聲請人有消債條例第133 條不免責事由。
  ㈡聲請人無消債條例第134條各款規定不免責事由：
    本件聲請人並非7 年內曾依破產法或消債條例規定受免責者
    ，復查無聲請人有何其他故意隱匿、毀損應屬清算財團之財
    產，或為其他不利於債權人之處分，致債權人受有損害，或
    捏造債務或承認不真實之債務，或於聲請清算前二年內，因
    消費奢侈商品或服務、賭博或其他投機行為，所負債務之總
    額逾聲請清算時無擔保及無優先權債務之半數，而生開始清
    算之原因，復無聲請清算前一年內，已有清算之原因，而隱
    瞞其事實，使他人與之為交易致生損害之行為，且無明知已
    有清算原因之事實，非基於本人之義務，而以特別利於債權
    人中之一人或數人為目的，提供擔保或消滅債務之行為，或
    隱匿、毀棄、偽造或變造帳簿或其他會計文件之全部或一部
    ，致其財產之狀況不真確，亦無故意於財產及收入狀況說明
    書為不實之記載，或有故意違反同條例第9 條第2 項到場義
    務、第41條出席及答覆義務、第81條第1 項提出財產及收入
    狀況說明書、債權人、債務人清冊義務、第82條第1 項報告
    義務、第89條生活儉樸及住居限制義務、第101 條提出清算
    財團書面資料義務、第102 條第1 項移交簿冊、文件及一切
    財產義務、第103 條第1 項答覆義務、第136 條第2 項協力
    調查義務之行為，致債權人受有損害或重大延滯程序等消債
    條例第134 條各款所定之不免責事由。
四、據上論結，聲請人既有消債條例第133 條不應免責之事由，
    復未經普通債權人全體同意其免責，依據首揭規定，本件聲
    請人應不免責，爰裁定如主文。
五、另按法院為終止或終結清算程序之裁定確定後，除別有規定
    外，應以裁定免除債務人之債務。法院為不免責或撤銷免責
    之裁定確定後，債務人繼續清償債務，而各普通債權人受償
    額均達其債權額之百分之20以上者，法院得依債務人之聲請
    裁定免責，消債條例第132 條、第142 條分別定有明文。而
    所謂各債權人之「債權額」，依消債條例第29條規定，法院
    裁定開始更生或清算程序後所生之利息為劣後債權，僅得就
    其他債權受償餘額而受清償；於更生或清算程序終止或終結
    後，亦同。又消債條例施行細則第39條規定，消債條例第13
    3 條、第134 條但書、第135 條、第141 條、第142 條所稱
    之普通債權人，指其債權無擔保或優先權及不屬於劣後債權
    之債權人。是以，該債權額應以法院製作與依法公告之債權
    表所示各普通債權人之債權總額為據，其中利息及違約金部
    分均僅計算至更生或清算裁定准許前一日止，其後發生之債
    權為劣後債權，不能計入債權總額。本件聲請人因消債條例
    第133 條之情形，受不免責之裁定確定後，繼續清償達該條
    規定之數額（即上開聲請更生前兩年間可處分所得扣除必要
    生活費用及應負擔扶養費之數額771,666 元），且各普通債
    權人受償額均達其應受分配額（即附表「繼續清償至第141
    條所定各債權人最低應受分配額之數額」欄所示）時，依消
    債條例第141 條規定，聲請人得再聲請法院裁定免責。抑或
    法院為不免責之裁定確定後，聲請人繼續清償債務，而各普
    通債權人受償額均達其債權額之20％以上之數額者（即附表
    「繼續清償至消債條例第142 條所定債權人20％之數額」欄
    所示），依消債條例第142 條規定，可再行聲請法院裁定免
    責。但財政部南區國稅局東港稽徵所對聲請人之優先債權24
    ,487元之部分（可參本院109 年9 月8 日所為109 年度司執
    消債清成字第24號債權表），屬消債條例第138 條所定之不
    免責債權，雖其內容未併記於附表，但聲請人如未清償前開
    債權，尚不得依本條例第141 條或第142 條規定向本院聲請
    裁定免責（參見消債條例施行細則第41條第2 項），附此敘
    明。
中    華    民    國   110    年    11    月    15    日
                  民事庭          法  官  潘  快
上為正本係照原本作成
如不服本裁定，應於裁定送達後10日內，以書狀向本院提出抗告
，並繳納抗告費新臺幣1千元
中    華    民    國   110    年    11    月    15    日
                                  書記官  鍾嘉芸
┌─────────────────────────────────────────┐
│附表：（新臺幣，小數點以下四捨五入）                    110 年度消債職聲免字第27號│
├──┬─────────┬──────┬────┬────────┬───────┤
│編號│     債權人       │ 債權總額   │公告之債│依消債條例第133 │依消債條例第14│
│    │                  │            │權比例  │條所定數額債權比│2 條所定各普通│
│    │                  │            │        │例計得之分配額（│債權人應受償金│
│    │                  │            │        │771,666 元×公告│額（債權金額×│
│    │                  │            │        │債權比例）      │20％）        │
├──┼─────────┼──────┼────┼────────┼───────┤
│ 1  │國泰世華商業銀行股│1,004,163元 │7.44％  │57,412元        │200,833元     │
│    │份有限公司        │            │        │                │              │
├──┼─────────┼──────┼────┼────────┼───────┤
│ 2  │花旗（台灣）商業銀│464,586元   │3.44％  │26,545元        │92,917元      │
│    │行股份有限公司    │            │        │                │              │
├──┼─────────┼──────┼────┼────────┼───────┤
│ 3  │遠東國際商業銀行股│1,337,644元 │9.91％  │76,472元        │267,529元     │
│    │份有限公司        │            │        │                │              │
├──┼─────────┼──────┼────┼────────┼───────┤
│ 4  │玉山商業銀行股份有│255,866元   │1.9％   │14,662元        │51,173元      │
│    │限公司            │            │        │                │              │
├──┼─────────┼──────┼────┼────────┼───────┤
│ 5  │台新國際商業銀行股│832,389元   │6.17％  │47,612元        │166,478元     │
│    │份有限公司        │            │        │                │              │
├──┼─────────┼──────┼────┼────────┼───────┤
│ 6  │元大商業銀行股份有│486,007元   │3.6％   │27,780元        │97,201元      │
│    │限公司            │            │        │                │              │
├──┼─────────┼──────┼────┼────────┼───────┤
│ 7  │中國信託商業銀行股│3,271,633元 │24.23％ │186,975元       │654,327 元    │
│    │份有限公司        │            │        │                │              │
├──┼─────────┼──────┼────┼────────┼───────┤
│ 8  │摩根聯邦資產管理股│420,244 元  │3.11％  │23,999元        │84,049元      │
│    │份有限公司        │            │        │                │              │
├──┼─────────┼──────┼────┼────────┼───────┤
│ 9  │台新資產管理股份有│401,170元   │2.97％  │22,918元        │80,234元      │
│    │限公司            │            │        │                │              │
├──┼─────────┼──────┼────┼────────┼───────┤
│ 10 │萬榮行銷股份有限公│495,206元   │3.67％  │28,320元        │99,041元      │
│    │司                │            │        │                │              │
├──┼─────────┼──────┼────┼────────┼───────┤
│ 11 │滙誠第二資產管理股│1,002,846元 │7.43％  │57,335元        │200,569元     │
│    │份有限公司        │            │        │                │              │
├──┼─────────┼──────┼────┼────────┼───────┤
│ 12 │徐沛狷            │716,984元   │5.31％  │40,975元        │143,397元     │
├──┼─────────┼──────┼────┼────────┼───────┤
│ 13 │張郁琪            │1,995,810元 │14.78％ │114,052元       │399,162元     │
├──┼─────────┼──────┼────┼────────┼───────┤
│ 14 │張甘幸            │816,019元   │6.04％  │46,609元        │163,204元     │
├──┴─────────┼──────┼────┼────────┼───────┤
│總                    計│13,500,567元│100％   │771,666元       │2,700,114元   │
├────────────┴──────┴────┴────────┴───────┤
│備註：                                                                            │
│一、本附表債權總額欄所示數額及公告債權比例欄，係依本院109 年度司執消債清字第24號清│
│    算事件109 年9 月8 日公告之債權表所示無擔保及無優先債權人債權總額及債權比率為據│
│    （見本院109 年度司執消債清字第24號卷第91頁至第98頁）。                        │
└─────────────────────────────────────────┘